臺灣彰化地方法院刑事判決　　　　　　　94年度簡上字第75號
公　訴　人　臺灣彰化地方法院檢察署檢察官
上　訴　人
即　被　告　甲○○　男　37歲.
　　　　　　　　　　住彰化縣彰.
上列上訴人因違反毒品危害防制條例案件，不服本院94年度彰簡
字第287號中華民國94年4月11日第一審判決（原聲請簡易判決處
刑案號：94年度毒偵字第1304號），及檢察官移送併案審理（94
年度毒偵字第2486號），本院管轄第二審合議庭審理判決如下︰
    主  文
原判決撤銷。
甲○○連續施用第二級毒品，累犯，處有期徒刑陸月，如易科罰
金，以佰元折算壹日。
        事  實
一、甲○○曾於民國89年間，因毒品危害防制條例案件，經法院
    判處有期徒刑4月確定，又於90年間，因毒品危害防制條例
    案件，經法院判處有期徒刑5月確定，再於90年間，因竊盜
    等案件，經法院判處有期徒刑1年確定，後2案經定應執行刑
    為有期徒刑1年3月確定，嗣接續執行，於92年8月27日假釋
    出獄交付保護管束，於93年3月9日假釋期滿未經撤銷，視為
    業已執行完畢。其曾於88年間，因施用毒品案件，經台灣台
    中地方法院裁定送觀察、勒戒後，認無繼續施用毒品之傾向
    ，於88年6月25日執行完畢釋放，並由台灣台中地方法院檢
    察署檢察官於同日，以88年度偵字第13579號為不起訴處分
    確定；又於90年間，因施用毒品案件，經本院裁定送觀察、
    勒戒後，認有繼續施用毒品之傾向，再經本院裁定送強制戒
    治，於91年8月30日執行期滿釋放後，並由台灣彰化地方法
    院檢察署檢察官聲請簡易判決處刑。詎仍不知悔悟，於強制
    戒治執行完畢釋放後五年內，復基於施用第二級毒品安非他
    命之概括犯意，自94年1月3日起至同年5月12日止，連續在
    彰化縣彰化市○○路○段196巷11號住處及台中市○○區○○
    路2段259號12樓之1等地，以將第二級毒品安非他命置於吸
    食器內，外以火燒烤，產生煙霧後，再予吸食之方式，連續
    施用第二級毒品安非他命多次，平均約4、5天施用1次。嗣
    先於94年1月11日凌晨2時30分許，在台中市○○區○○路2
    段259號12樓之1，為警查獲；又於同年5月12日下午3時30分
    許，在彰化縣彰化市○○街16巷24號，為警查獲，經警採驗
    其尿液均呈甲基安非他命陽性反應，而查悉上情。
二、案經台中市警察局第四分局報請台灣台中地方法院檢察署呈
    請台灣高等法院台中分院檢察署檢察長核轉台灣彰化地方法
    院檢察署檢察官聲請簡易判決處刑，及檢察官移送併案審理
    （94年度毒偵字第2486號）。
        理  由
一、訊據被告甲○○對於上揭施用第二級毒品安非他命之事實坦
    承不諱，且警方於94年1月11日及同年5月12日所採取之被告
    尿液，經送鑑驗結果，確均呈甲基安非他命陽性反應，此有
    台中市警察局第四分局委託檢驗尿液代號與真實姓名對照認
    證表、彰化縣警察局彰化分局委託檢驗尿液代號與真實姓名
    對照認證單、中山醫學大學附設醫院藥物濫用檢測中心檢驗
    報告及彰化縣衛生局煙毒尿液檢驗成績書各1份在卷可稽，
    足徵被告之自白與事實相符，堪予採信，是以本件被告連續
    施用第二級毒品安非他命之事證已臻明確。又被告前於88年
    間，因施用毒品案件，經台灣台中地方法院裁定送觀察、勒
    戒後，認無繼續施用毒品之傾向，於88年6月25日執行完畢
    釋放，並由台灣台中地方法院檢察署檢察官於同日，以88年
    度偵字第13579號為不起訴處分確定；又於90年間，因施用
    毒品案件，經本院裁定送觀察、勒戒後，認有繼續施用毒品
    之傾向，再經本院裁定送強制戒治，於91年8月30日執行期
    滿釋放後，並由台灣彰化地方法院檢察署檢察官聲請簡易判
    決處刑，詎被告猶於前開強制戒治執行完畢釋放後五年內再
    犯本案，此有臺灣彰化地方法院檢察署刑案資料查註紀錄表
    及被告全國前案紀錄表在卷可證。綜上所述，本件事證已臻
    明確，被告犯行堪予認定。
二、核被告所為，係犯毒品危害防制條例第10條第2項之施用第
    二級毒品罪。其於施用第二級毒品安非他命前後持有安非他
    命之低度行為，應為其施用之高度行為所吸收，不另論罪。
    被告先後多次施用第二級毒品安非他命之行為，時間緊接，
    犯罪構成要件相同，顯係基於概括犯意為之，為連續犯，應
    論以1罪，並依法加重其刑。又被告曾於89年間，因毒品危
    害防制條例案件，經法院判處有期徒刑4月確定，又於90年
    間，因毒品危害防制條例案件，經法院判處有期徒刑5月確
    定，再於90年間，因竊盜等案件，經法院判處有期徒刑1年
    確定，後2案經定應執行刑為有期徒刑1年3月確定，嗣接續
    執行，於92年8月27日假釋出獄交付保護管束，於93年3月9
    日假釋期滿未經撤銷，視為業已執行完畢，此有臺灣彰化地
    方法院檢察署刑案資料查註紀錄表、臺灣高等法院被告全國
    前案紀錄表各1份在卷可考，其於五年以內再犯本件有期徒
    刑以上之罪，為累犯，應依刑法第47條之規定，遞加重其刑
    。原聲請簡易判決處刑書就被告施用安非他命犯行所漏列部
    分（含移送併辦部分），因與已起訴部分，有裁判上一罪之
    關係，依審判不可分原則，本院自得併予審理，附此敘明。
    原審判決引據檢察官之聲請簡易判決處刑書以被告事證明確
    而論罪科刑，固非無見，惟因未及審酌併辦審理部分而有未
    洽，被告據此上訴指摘原判決不當，非無理由，原判決應予
    撤銷改判。爰審酌被告施用毒品之期間、動機、目的、方法
    、不知珍惜身體，犯罪所生危害及其犯罪後之態度等一切情
    狀，量處如主文所示之刑，並諭知易科罰金之折算標準，以
    示懲儆。
據上論斷，應依刑事訴訟法第455條之1第1項、第3項、第369條
第1項前段、第364條、第299條第1項前段，毒品危害防制條例第
10條第2項，刑法第11條前段、第56條、第47條、第41條第1項前
段，罰金罰鍰提高標準條例第2條，判決如主文。
本案經檢察官賴志盛到庭執行職務。
中　　華　　民　　國　　94　　年　　7 　　月　　5 　　日
                  刑事第二庭    審判長法  官  石馨文
                                      法  官  李水源
                                      法  官  郭麗萍
以上正本證明與原本無異。
本判決不得上訴。
中　　華　　民　　國　　94　　年　　7 　　月　　5 　　日
                                      書記官  梁高賓
